臺灣高雄地方法院刑事判決　　　　　　 94年度簡上字第883號
上　訴　人
即　被　告　丙○○
上列上訴人因傷害案件，不服本院高雄簡易法庭中華民國94年8
月3 日94年度簡字第4529號簡易處刑判決（聲請簡易判決處刑案
號：94年度偵字第14231 號），提起上訴，本院管轄之第二審合
議庭判決如下：
    主  文
上訴駁回。
丙○○緩刑貳年。
    事  實
一、丙○○與甲○○為鄰居之關係，惟素來感情不睦。民國93年
    12月3 日下午1 時許，雙方又因細故在丙○○位於高雄市○
    ○區○○街339 號之住處前發生爭執，丙○○及甲○○竟各
    自基於傷害對方身體之犯意，由丙○○手持掃帚1 支（未扣
    案）毆擊甲○○，致甲○○因而受有頭皮挫傷、右手挫傷、
    左臉擦傷等傷害，另甲○○則徒手毆打丙○○，致丙○○受
    有右前臂挫傷血腫2X4 公分、右手肘血腫1X2 公分、左手腕
    血腫1X1 公分、右大腿挫傷擦傷0.2X5 公分、前胸擦傷0.2X
    8 公分等傷害（甲○○傷害部分業經原審判處拘役20日確定
    ）。
二、案經甲○○訴由高雄市政府警察局左營分局報請臺灣高雄地
    方法院檢察署檢察官偵辦後，聲請逕以簡易判決處刑。
    理  由
壹、證據能力部分
    證人即告訴人甲○○於警詢中之證述，及鼎金中醫醫院94年
    5 月26日診斷證明書、高雄榮民總醫院93年12月3 日診斷證
    明書各1 紙，均業經被告丙○○同意作為證據，本院審酌前
    開證人於警察局所為陳述及前開書面作成時之狀況，俱認為
    適當，依刑事訴訟法第159 條之5 第1 項，應有證據能力。
貳、實體部分
一、上開犯罪事實，業據被告於本院審理時坦承不諱，核與證人
    即告訴人甲○○於警詢中之證述相符，並有鼎金中醫醫院94
    年5 月26日診斷證明書、高雄榮民總醫院93年12月3 日診斷
    證明書各1 紙附卷可佐，足見被告之自白與事實相符，可堪
    作為認定犯罪事實之依據，本件事證明確，被告之傷害犯行
    ，至堪認定。
二、核被告所為，係犯刑法第277 條第1 項之傷害罪。原審審酌
    被告不思以理性、和平之手段與態度解決紛爭，竟僅因細故
    即使用暴力以對，致使告訴人受有傷害，及被告坦承犯行，
    與告訴人所受傷勢程度等情狀，依刑事訴訟法第449 條第1
    項，刑法第277 條第1 項、第41條第1 項前段，罰金罰鍰提
    高標準條例第1 條前段、第2 條，逕以簡易判決量處被告拘
    役30日，併諭知如易科罰金，以銀元300 元折算1 日，另並
    以丙○○執為毆打被告甲○○使用之掃帚1 支，並無證據顯
    示為被告丙○○所有，而未為沒收之諭知，認事用法均無違
    誤，量刑亦稱妥適，被告空言上訴指摘原審判決不當，為無
    理由，應予駁回。末被告前未曾受有期徒刑以上刑之宣告，
    有卷附臺灣高等法院被告前案紀錄表1 份可按，其因一時失
    慮，偶罹刑典，且犯後坦承犯行，並業與告訴人達成和解而
    已賠付新臺幣（下同）7,500 元，有高雄市左營區調解委員
    會調解1 紙在卷足憑，態度良好，經此偵審程序及刑之宣告
    後，當知所警惕，信無再犯之虞，本院認以暫不執行其刑為
    適當，爰諭知緩刑2 年，以啟自新。
據上論斷，依刑事訴訟法第455 條之1 第1 項、第3 項、第368
條，刑法第74條第1 款，判決如主文。
本案經檢察官乙○○到庭執行職務。
中　　華　　民　　國　　94　　年　　12　　月　　5 　　日
                  刑事第十庭  審判長  法  官  徐美麗
                                      法　官  楊淑珍
                                      法　官  莊珮吟
以上正本證明與原本無異。
本判決不得上訴。
中　　華　　民　　國　　94　　年　　12　　月　　5 　　日
                                      書記官  蔡妮君
附錄本案所犯法條：
刑法第277條第1項
傷害人之身體或健康者，處3 年以下有期徒刑、拘役或1 千元以
下罰金。
